臺灣臺南地方法院刑事判決　　　　　　　 94年度訴字第784號
公　訴　人　臺灣臺南地方法院檢察署檢察官
被　　　告　甲○○
上列被告因偽造文書等案件，經檢察官提起公訴（94年度偵緝字
第479號、94年度偵字第5854號）後，被告就犯罪事實為有罪之
陳述，本院改依簡式審判程序審理，判決如下：
    主  文
甲○○行使偽造私文書，足以生損害於他人，處有期徒刑參月，
如易科罰金，以參佰元折算壹日。中華電信股份有限公司臺南營
運處行動電話業務（租用／異動）申請書（聯單編號N261266）
上偽造「乙○○」署押貳枚沒收。又竊盜，處有期徒刑貳月，如
易科罰金，以參佰元折算壹日。應執行有期徒刑肆月，如易科罰
金，以參佰元折算壹日。中華電信股份有限公司臺南營運處行動
電話業務（租用／異動）申請書一式二聯（聯單編號N261266）
上偽造「乙○○」署押貳枚沒收。
    事  實
一、甲○○於民國九十二年五月間拾獲乙○○於八十八年間遺失
    之身分證後，基於不法所有之意圖予以侵占入己（甲○○涉
    嫌侵占遺失物部分，已逾追訴權時效），嗣又於九十二年十
    月三日，明知自己並無繳交通信費用之能力及意思，竟意圖
    為自己不法利益，持乙○○身分證前往中華電信股份有限公
    司（以下簡稱中華電信公司）臺南營運處，冒用乙○○名義
    申請0000000000行動電話門號，並於申請書一式二聯（聯單
    編號N261266）上偽造「乙○○」署押共二枚，偽造成行動
    電話業務申請書私文書後，即向中華電信公司承辦人員行使
    ，足以生損害於乙○○之姓名權及中華電信公司對於行動電
    話門號管理之正確性，並使中華電信公司陷於錯誤，提供行
    動電話通訊服務，甲○○則受有無償使用該服務之不法利益
    。
二、甲○○又另行起意，意圖為自己不法之所有，於九十四年四
    月二十八日上午九時十五分許，在臺南市○○區○○路六十
    八號三樓「TOP網咖店」
    內，趁莊銘發熟睡不備之際，徒手竊取其放置桌上之皮夾一
    只（內有身分證、健保卡、郵局金融卡、國泰世華銀行金融
    卡、學生證及現金新臺幣二百元）、NOKIA牌3350型手機一
    支，得手後將現金及手機留為己用，其餘物品則丟棄在不詳
    地點。
三、嗣因甲○○申辦之前開行動電話門號，遭他人作為俗稱「王
    八卡」使用，經內政部警政署電信警察隊第三中隊調閱申辦
    資料後循線查知甲○○冒名申辦門號之情，再由臺南市警察
    局第二分局於九十四年五月一日，在上址網咖店臨檢查獲已
    遭通緝之甲○○，甲○○並於偵查機關未發覺前，自首上開
    竊取莊銘發皮夾、手機之情。
四、案經乙○○、中華電信公司訴由內政部警政署電信警察隊第
    三中隊，及臺南市警察局第二分局分別報告臺灣臺南地方法
    院檢察署檢察官偵查起訴。
    理  由
一、訊據被告於警、偵訊及本院審理時，對於以拾獲之乙○○身
    分證，冒用乙○○名義申辦行動電話門號並使用，以及竊取
    莊銘發皮夾、手機等情均坦承不諱，核與乙○○、莊銘發、
    中華電信公司專員余建明於警詢中所述被害情節相符；此外
    並有被告填載之中華電信股份有限公司臺南營運處行動電話
    業務（租用／異動）申請書、九十二年十一月收據及對帳單
    、贓物認領保管單附卷可稽。
    本件事證明確，被告犯行可以認定。
二、被告無繳交通話費用之意思，冒用乙○○名義，填載製作申
    請書私文書並簽「乙○○」署押，再向中華電信公司承辦人
    員行使申辦行動電話門號，再接受中華電信公司所提供之通
    信服務，所為係犯刑法第二百十六條、二百十條之行使偽造
    私文書，及同法第三百三十九條第二項之詐欺得利罪；被告
    另竊取莊銘發皮夾、手機之行為，則係犯刑法第三百二十條
    第一項之竊盜罪。被告偽造「乙○○」署押，為伊偽造申請
    書私文書之階段行為；又伊偽造該申請書後復持以行使，偽
    造之行為另為行使之行為所吸收，均不復另論。被告所犯行
    使偽造私文書罪與詐欺得利間，則有方法結果之牽連關係，
    應從一重論以行使偽造私文書罪。至伊所犯行使偽造私文書
    罪與竊盜罪間，犯意各別，行為不同，應予分論併罰。再查
    ，被告所犯竊盜罪之部分犯行，乃伊於九十四年五月一日在
    臺南市○○路六十八號「TOP網咖店」因遭通緝而為警查獲
    後，自行供承始為警所知，此觀臺南市警察局第二分局當日
    警詢筆錄所載，被告係於員警詢問「在逃期間在外有無另涉
    其他刑案？」時，自陳前揭竊盜犯行甚明，則被告於犯罪未
    經發覺前，向有偵查權之臺南市警察局第二分局警員自白，
    乃符合刑法第六十二條之自首要件，應依該條規定減輕其刑
    。爰審酌被告冒用乙○○名義申辦行動電話門號，侵害乙○
    ○之姓名權，並使陷於錯誤之中華電信公司提供無償之電信
    服務，又徒手竊取莊銘發皮夾、手機等財物，侵害其財產權
    ；因此所得之無償使用電信服務利益、財物價值均非鉅額；
    以及被告犯罪後坦承犯行，態度尚稱良好等一切情狀，分別
    量處如主文所示之刑，並定其應執行刑，以資懲儆。被告在
    中華電信股份有限公司臺南營運處行動電話業務（租用／異
    動）申請書一式二聯（聯單編號N261266）之「新客戶簽章
    」欄所偽造之「乙○○」署押共二枚，應依刑法第二百十九
    條規定沒收。
據上論斷，應依刑事訴訟法第二百七十三條之一第一項、第二
百九十九條第一項前段，刑法第二百十六條、第二百十條、第三
百三十九條第二項、第三百二十條第一項、第五十五條、第六十
二條、第五十一條第五款、第二百十九條，判決如主文。
本案經檢察官丙○○到庭執行職務
中　　華　　民　　國　　94　　年　　10　　月　　 6　　日
　　　　　　　　　刑事第四庭    法　官　吳坤芳
以上正本證明與原本無異。
如不服本判決，應於判決送達後10日內，向本院提出上訴狀。
　　　　　　　　　　　　　　　　書記官　陳怡吟
中　　華　　民　　國　　94　　年　　10　　月　　 6　　日
論罪科刑法條：
中華民國刑法第210條
偽造、變造私文書，足以生損害於公眾或他人者，處 5 年以下有
期徒刑。
中華民國刑法第216條
行使第 210 條至第 215 條之文書者，依偽造、變造文書或登載
不實事項或使登載不實事項之規定處斷。
中華民國刑法第320條
意圖為自己或第三人不法之所有，而竊取他人之動產者，為竊盜
罪，處 5 年以下有期徒刑、拘役或 500 元以下罰金。
意圖為自己或第三人不法之利益，而竊佔他人之不動產者，依前
項之規定處斷。
前二項之未遂犯罰之。
